【裁判字號】    97,裁,335
【裁判日期】    970110
【裁判案由】    土地增值稅
【裁判全文】
最  高  行  政  法  院  裁  定
                                     97年度裁字第00335號
上  訴  人  甲○○
被 上訴 人  臺南縣稅捐稽徵處
代  表  人  乙○○
上列當事人間土地增值稅事件，上訴人對於中華民國96年3月28
日高雄高等行政法院95年度訴字第1121號判決，提起上訴，本院
裁定如下：
    主  文
上訴駁回。
上訴審訴訟費用由上訴人負擔。
    理  由
按對於高等行政法院判決之上訴，非以其違背法令為理由，不得
為之，行政訴訟法第242條定有明文。依同法第243條第1項規定
，判決不適用法規或適用不當者，為違背法令；而判決有同條第
2項所列各款情形之一者，為當然違背法令。是當事人對於高等
行政法院判決上訴，如依行政訴訟法第243條第1項規定，以高等
行政法院判決有不適用法規或適用不當為理由時，其上訴狀或理
由書應有具體之指摘，並揭示該法規之條項或其內容；若係成文
法以外之法則，應揭示該法則之旨趣；倘為司法院解釋或本院之
判例，則應揭示該判解之字號或其內容。如以行政訴訟法第243
條第2項所列各款情形為理由時，其上訴狀或理由書，應揭示合
於該條項各款之事實。上訴狀或理由書如未依此項方法表明者，
即難認為已對高等行政法院判決之違背法令有具體之指摘，其上
訴自難認為合法。經查，原判決關於上訴人於民國92年1月28日
申報移轉其所有坐落台南縣永康市○○段570號土地(下稱系爭土
地)，經被上訴人所屬新化分處查得系爭土地之移轉係利用應稅
土地與免徵土地增值稅之公共設施保留地，經取巧安排利用小部
分持分土地相互移轉，形成共有關係後再藉由共有物分割，墊高
系爭應稅土地之原地價，嗣後再行移轉，遂依土地稅法第28條、
第31條之規定，以其共有物分割前之原規定地價（或前次移轉現
值）為原地價，計算土地漲價總數額，核定補徵本件土地增值稅
計新台幣2,152,793元並無不合之事實，以及上訴人所主張如何
不足採等事項均詳予以論述，是原判決所適用之法規與該案應適
用之現行法規並無違背，與解釋判例，亦無牴觸，並無所謂原判
決有違背法令之情形；本件上訴人對於高等行政法院判決上訴，
雖以該判決違背法令為由，惟核其上訴理由狀所載內容，係就原
審取捨證據、認定事實之職權行使，以其對法律上見解之歧異，
指摘原判決為不當，並就原審已論斷者，泛言未論斷，或就原審
所為論斷，泛言其論斷矛盾，而非具體說明其有何不適用法規或
適用法規不當之情形，並揭示該法規之條項或其內容，及合於行
政訴訟法第243條第2項所列各款之事實，難認對該判決之如何違
背法令已有具體之指摘。依首揭說明，應認其上訴為不合法。
據上論結，本件上訴為不合法，依行政訴訟法第249條第1項前段
、第104條、民事訴訟法第95條、第78條，裁定如主文。
中    華    民    國    97    年    1     月    10    日
                    最高行政法院第三庭
                        審判長法官  黃  璽  君
                              法官  林  茂  權
                              法官  鄭  忠  仁
                              法官  黃  本  仁
                              法官  吳  東  都
以  上  正  本  證  明  與  原  本  無  異
中    華    民    國    97    年    1     月    11    日
                              書記官  王  福  瀛


司法院資訊處製作；財團法人民間司法改革基金會備份。
